【裁判字號】    98,易,55
【裁判日期】    980604
【裁判案由】    贓物
【裁判全文】
臺灣板橋地方法院刑事判決                98年度易字第55號
公  訴  人  臺灣板橋地方法院檢察署檢察官
被      告  乙○○
                      2樓
上列被告因贓物案件，經檢察官提起公訴（97年度偵字第10573號）
，本院判決如下：
    主  文
乙○○無罪。
    理  由
一、公訴意旨略以：如起訴書所戴（如附件）。
二、按犯罪事實應依證據認定之，無證據不得認定犯罪事實；又
    不能證明被告犯罪或其行為不罰者，應諭知無罪之判決，刑
    事訴訟法第154 條第2 項、第301 條第1 項分別定有明文。
    次按刑事訴訟法第161 條已於91年2 月8 日修正公布，其第
    1 項規定：檢察官就被告犯罪事實，應負舉證責任，並指出
    證明之方法。因此，檢察官對於起訴之犯罪事實，應負提出
    證據及說服之實質舉證責任。倘其所提出之證據，不足為被
    告有罪之積極證明，或其指出證明之方法，無從說服法院以
    形成被告有罪之心證，基於無罪推定之原則，自應為被告無
    罪判決之諭知（最高法院92年台上字第128 號判例意旨參照
    ）。
三、公訴人認被告乙○○涉犯刑法第349 條第1 項之收受贓物罪
    嫌，無非僅以證人甲○○之證述為其唯一之論據。訊據被告
    堅詞否認有何收受贓物犯行，辯稱：我與證人甲○○有債務
    糾紛，證人是誣賴我的，證人說我拿給他信用卡請他丟掉不
    合常情，要丟掉信用卡，自己就可以丟了，而且我們只見過
    2 、3次面，根本不知道證人在做什麼等語。經查：
  (一)按被告以外之人於審判外之言詞或書面陳述，除法律有規定
    者外，不得作為證據，刑事訴訟法第159 條第1 項規定甚明
    。而被告以外之人於審判外之陳述，經當事人於審判程序同
    意作為證據，法院審酌該言詞陳述或書面陳述作成時之情況
    ，認為適當者，得為證據，則為同法第159 條之5 第1 項所
    明定。證人甲○○於警詢及偵查中所為陳述，雖係被告以外
    之人於審判外之陳述，惟被告於本院審判程序並未就證據能
    力提出異議，復經審酌其言詞陳述之情況，認為適當，應認
    有證據能力，合先敘明。
  (二)證人甲○○於警詢時先證稱：3 張金融卡係於97年2 月初，
    由年籍資料不詳綽號「阿祥」之男子，在板橋市○○路○ 段
    附近第4 次向「阿祥」購買安非他命時，「阿祥」見我身上
    沒錢，所以就把3 張卡交給我，讓我自己去提領，若領到錢
    算我好運，結果我沒去領錢，我就把3 張卡帶回家等語。於
    檢察官偵查時復改證稱：他（指被告）總共交給我2 張現金
    卡、1 張金融卡，他請我幫忙帶出去丟掉，並沒有叫我去試
    試看，他拿給我時並沒有跟我說來源，我被警察查到才知道
    事情嚴重，因為那時是晚上，所以我才帶回家，反正要丟掉
    ，我就把卡片剪碎丟在垃圾桶，沒想到警察隔天就來搜索，
    就搜到卡片等語。另又證稱：97年2 月27日，在板橋市○○
    路○ 段38巷170 弄22號或24號2 樓我的朋友乙○○家，我第
    一次去他家，他請我吃非它命，回家時把3 張金融卡拿給我
    ，跟我說拿去領領看有多少錢，叫我小心一點，領到算我運
    氣好，多少給他一下，領不到就把它丟掉，不用還，並沒有
    告訴我密碼，我想提款機都有監視器，既然來路不明掛失機
    率很高我就沒去領，把它丟掉，乙○○說這幾張卡人家放在
    他家好幾天（詳參97偵字第10573 號卷第12頁至第13頁、第
    74頁反面、97年度偵字第16469 號卷第3 頁正反面）。證人
    證詞前後不符，先稱：被告要我將金融卡拿去丟掉云云，後
    稱：被告叫我拿去領領看云云，且所證被告請其領錢，又沒
    告知密碼之情，復顯與常情有違，實難憑信。再者，證人是
    經警方查證毒品案件時於其家中搜索查獲上開金融卡，而供
    稱向「阿祥」買五次毒品，最後一次時間是97年2 月中旬，
    而於第4 次向阿祥買安非他命時阿祥見我身上沒錢，所以就
    把上開金融卡交給我讓我自己去提領，惟於本院審理時經檢
    察官詰問則答稱：則供稱詳細時間已忘記，是遭查獲之前一
    天被告將上開金融卡交給我，請我拿去丟掉云云，既然是查
    獲之前一天，則為警詢問時必應能清楚記憶，卻供稱是97年
    2 月中旬云云，或97年2 月初云云，實起人疑竇，復佐以被
    告是經警方以竊盜罪移送，有移送書可稽，證人卻僅承認贓
    物罪其規避重罪誣攀被告之情實不無可能，是無從僅以證人
    之證詞作為被告涉犯收受贓物之唯一依據。
四、據上所陳，本件依調查所得證據尚不足以證明被告確有之犯
    行，此外復查無其他積極證據足資證明被告有右述犯行，揆
    諸首開說明，犯罪尚屬不能證明，應為無罪之諭知。
據上論斷，應依刑事訴訟法第301條第1項，判決如主文。
本件經檢察官賴建如到庭執行職務。
中    華    民    國    98    年    6     月    4     日
                  刑事第三庭    法  官  徐子涵
上列正本證明與原本無異。
如不服本判決，應於判決送達後10日內敘明上訴理由，向本院提
出上訴狀 (應附繕本) ，上訴於臺灣高等法院。其未敘述上訴理
由者，應於上訴期間屆滿後20日內向本院補提理由書「切勿逕送
上級法院」。
                                書記官  張桐嘉
中    華    民    國    98    年    6     月    4     日


司法院資訊處製作；財團法人民間司法改革基金會備份。
